【裁判字號】    99,重訴,36
【裁判日期】    991118
【裁判案由】    確認買賣、信託法律關係不存在等
【裁判全文】
臺灣臺北地方法院民事裁定              99年度重訴字第36號
原      告  台鳳股份有限公司
法定代理人  黃建勛
訴訟代理人  莊秀銘律師
            徐紹鐘律師
            陳志律師
上列原告與被告永柏企業股份有限公司、鄭中平、新祥記工程股
份有限公司、鴻昇資產管理有限公司、翁自清間請求確認買賣、
信託法律關係不存在等事件，本院裁定如下：
    主  文
原告應於本裁定送達後十日內，補繳裁判費新台幣佰陸拾捌萬
伍仟捌佰拾陸元，逾期即駁回其訴。
    理  由
一、按提起民事訴訟，應依民事訴訟法規定繳納裁判費，此為必
    須具備之程式。又核定訴訟標的之價額，以起訴時之交易價
    額為準；無交易價額者，以原告就訴訟標的所有之利益為準
    。以一訴主張數項標的者，其價額合併計算之。但所主張之
    數項標的互相競合或應為選擇者，其訴訟標的價額，應依其
    中價額最高者定之，民事訴訟法第77條之1第2項、第77條之
    2第1項。是在重疊的訴之合併，原告雖以一訴主張數項標的
    ，其數項標的互相競合，並非彼此排斥，所為應受判決之聲
    明只有一個，不生兩者價額高低之問題。次按，原告之訴，
    有民事訴訟法第249條第1項所列各款情形之一，依其情形可
    以補正，審判長應定期間命其補正，亦為同法條第1項所明
    定。
二、查原告起訴雖有繳納裁判費新臺幣（下同）326萬905元，惟
    查，依原告於民國98年3月13日所提出之起訴狀所載，訴之
    聲明第一至十五項分別係請求確認被告鄭中平、新祥記工程
    股份有限公司、被告永柏企業股份有限公司、鴻昇資產管理
    有限公司、翁自清間就附表一所示全部或部分土地之買賣關
    係、設定抵押權、地上權行為及信託行為不存在，並就所為
    之登記予以塗銷及移轉登記予原告，是前開訴之聲明對原告
    而言可得之利益應屬同一，又查，原告起訴主張如附表一所
    示之82筆土地，總面積為649975.32平方公尺，是此部分之
    訴訟標的價額核定為4億832萬7526元（計算式詳如附表三）
    ；另原告訴之聲明第十六項係請求被告鄭中平應將附表二所
    示之票據返還予原告，是此部分之訴訟標的金額核定為4億7
    800萬元，從而，本件訴訟標的價額核定為8億8632萬7526元
    ，應徵第一審裁判費694萬6741元，扣除原告上開已繳納326
    萬905元，尚欠368萬5836元，茲依民事訴訟法第249條第1項
    但書之規定，限原告於收受本件裁定送達10日內，向本院補
    繳上述不足額之裁判費，逾期不繳，即駁回原告之訴。
三、依民事訴訟法第249條第1項但書，裁定如主文。
中    華    民    國    99    年    11    月    18    日
                  民事第五庭  法  官  洪純莉
以上正本係照原本作成。
如不服本裁定關於核定訴訟標的價額部分，應於送達後10日內向
本院提出抗告狀，並繳納抗告費新臺幣1000元；關於命補繳裁判
費部分，不得抗告。
中    華    民    國    99    年    11    月    18    日
                              書記官  邱美嫆

司法院資訊處製作；財團法人民間司法改革基金會備份。
